tr: Kulak örtme tipi: Katlanabilir kulak kapakları; Tam kulak koruması; Entegre kulak kapakları; Kulak koruması yok; Kısmi kulak koruması; Çıkarılabilir kulak kapakları; Bağlamalı kulak kapakları; Diğer
ja: 耳カバータイプ: 折りたたみ式イヤーフラップ; フルイヤーカバー; 一体型イヤーフラップ; イヤーカバーなし; パーシャルイヤーカバー; 取り外し可能なイヤーフラップ; 結びひも付きイヤーフラップ; その他
bg-BG: Тип покритие на ушите: Сгъваеми ушанки; Пълно покритие на ушите; Вградени ушанки; Без покритие на ушите; Частично покритие на ушите; Свалящи се ушанки; Ушанки с връзки; Друго
zh-TW: 耳部覆蓋類型: 下摺式護耳; 全包式護耳; 一體式護耳; 無護耳; 半包式護耳; 可拆式護耳; 綁帶式護耳; 其他
el: Τύπος κάλυψης αυτιών: Αναδιπλούμενα πτερύγια αυτιών; Πλήρης κάλυψη αυτιών; Ενσωματωμένα πτερύγια αυτιών; Χωρίς κάλυψη αυτιών; Μερική κάλυψη αυτιών; Αφαιρούμενα πτερύγια αυτιών; Πτερύγια αυτιών που δένουν; Άλλο
pt-BR: Tipo de cobertura para orelha: Protetores de orelha dobráveis; Cobertura total das orelhas; Protetores de orelha integrados; Sem cobertura das orelhas; Cobertura parcial das orelhas; Protetores de orelha removíveis; Protetores de orelha de amarrar; Outro
es: Tipo de cobertura para oídos: Orejeras plegables; Cobertura total de orejas; Orejeras integradas; Sin cobertura de orejas; Cobertura parcial de orejas; Orejeras extraíbles; Orejeras para atar; Otro
en: Ear coverage type: Fold-down ear flaps; Full ear coverage; Integrated ear flaps; No ear coverage; Partial ear coverage; Removable ear flaps; Tie ear flaps; Other
hr-HR: Vrsta pokrivanja za uši: Preklopni poklopci za uši; Potpuno prekrivanje ušiju; Integrirani poklopci za uši; Bez prekrivanja ušiju; Djelomično prekrivanje ušiju; Odvojivi poklopci za uši; Poklopci za uši na vezivanje; Ostalo
ru: Тип защиты ушей: Откидные уши; С полным закрытием ушей; С интегрированными ушами; Уши не закрыты; С частичным закрытием ушей; Съемные уши; Уши на завязках; Другое
th: ประเภทการปกปิดใบหู: แผ่นปิดหูแบบพับลง; ครอบหูแบบเต็ม; แผ่นปิดหูในตัว; ไม่ครอบหู; ครอบหูบางส่วน; แผ่นปิดหูแบบถอดได้; แผ่นปิดหูแบบผูก; อื่นๆ
sk-SK: Typ krytia uší: Sklápacie klapky na uši; Úplné zakrytie uší; Integrované klapky na uši; Bez zakrytia uší; Čiastočné zakrytie uší; Odnímateľné klapky na uši; Zaväzovacie klapky na uši; Iné
ro-RO: Tipul de acoperire a urechii: Clape rabatabile pentru urechi; Acoperire completă a urechilor; Clape integrate pentru urechi; Fără acoperire pentru urechi; Acoperire parțială a urechilor; Clape detașabile pentru urechi; Clape pentru urechi cu șnur; Altele
fr: Type de protection des oreilles: Rabats d’oreilles repliables; Couverture complète des oreilles; Rabats d’oreilles intégrés; Aucune couverture des oreilles; Couverture partielle des oreilles; Rabats d’oreilles amovibles; Rabats d’oreilles à nouer; Autre
hu: Fülfedő típusa: Lehajtható fülvédők; Teljes fülvédő; Beépített fülvédők; Nincs fülvédő; Részleges fülvédő; Levehető fülvédők; Megköthető fülvédők; Egyéb
cs: Typ krytí uší: Sklápěcí klapky na uši; Plné zakrytí uší; Integrované klapky na uši; Bez zakrytí uší; Částečné zakrytí uší; Odnímatelné klapky na uši; Zavazovací klapky na uši; Ostatní
pt-PT: Tipo de cobertura da orelha: Abas para orelhas dobráveis; Cobertura total das orelhas; Abas para orelhas integradas; Sem cobertura para as orelhas; Cobertura parcial das orelhas; Abas para orelhas amovíveis; Abas para orelhas com atilhos; Outro
it: Tipo di copertura dell'orecchio: Paraorecchie pieghevoli; Copertura orecchie completa; Paraorecchie integrati; Nessuna copertura orecchie; Copertura orecchie parziale; Paraorecchie rimovibili; Paraorecchie da allacciare; Altro
nl: Oorbedekking type: Neerklapbare oorflappen; Volledige oorbedekking; Geïntegreerde oorflappen; Geen oorbedekking; Gedeeltelijke oorbedekking; Verwijderbare oorflappen; Oorflappen met strik; Anders
lt-LT: Ausų uždengimo tipas: Atlenkiami ausų atvartai; Visiškas ausų dengimas; Integruoti ausų atvartai; Ausys nedengiamos; Dalinis ausų dengimas; Nuimami ausų atvartai; Surišami ausų atvartai; Kita
nb: Type øredekning: Nedbrettbare øreklaffer; Full øredekning; Integrerte øreklaffer; Ingen øredekning; Delvis øredekning; Avtakbare øreklaffer; Knytbare øreklaffer; Annet
sv: Typ av öronskydd: Nedfällbara öronlappar; Heltäckande öron; Integrerade öronlappar; Inget öronskydd; Delvis täckande öron; Avtagbara öronlappar; Knytbara öronlappar; Övrigt
vi: Loại che tai: Nắp che tai gập xuống; Che kín tai; Nắp che tai tích hợp; Không che tai; Che tai một phần; Nắp che tai tháo rời; Nắp che tai buộc dây; Khác
ko: 귀 덮개 유형: 접이식 귀 덮개; 귀 전체 덮음; 일체형 귀 덮개; 귀 덮개 없음; 귀 부분 덮음; 탈착식 귀 덮개; 묶음형 귀 덮개; 기타
zh-CN: 耳部防护类型: 折叠耳盖; 全包耳; 一体式耳盖; 无耳部包裹; 半包耳; 可拆卸耳盖; 系带式耳盖; 其他
da: Øredækningstype: Nedfoldelige øreklapper; Fuld øredækning; Integrerede øreklapper; Ingen øredækning; Delvis øredækning; Aftagelige øreklapper; Øreklapper med bindebånd; Anden
pl: Typ zakrycia uszu: Opuszczane nauszniki; Pełne zakrycie uszu; Zintegrowane nauszniki; Brak zakrycia uszu; Częściowa osłona uszu; Odpinane nauszniki; Wiązane nauszniki; Inne
fi: Korvasuojatyyppi: Alaskäännettävät korvaläpät; Täysi korvasuoja; Integroidut korvaläpät; Ei korvasuojaa; Osittainen korvasuoja; Irrotettavat korvaläpät; Solmittavat korvaläpät; Muu
de: Art der Ohrenabdeckung: Klappbare Ohrenklappen; Volle Ohrabdeckung; Integrierte Ohrenklappen; Keine Ohrabdeckung; Teilweise Ohrabdeckung; Abnehmbare Ohrenklappen; Ohrenklappen zum Binden; Sonstige
sl-SI: Vrsta pokrivanja ušes: Zložljivi naušniki; Popolna pokritost ušes; Vgrajeni naušniki; Brez pokritosti ušes; Delna pokritost ušes; Odstranljivi naušniki; Naušniki na zavezovanje; Drugo